臺灣高等法院臺中分院刑事判決　　　　98年度上訴字第1561號
上　訴　人
即　被　告　林順興
　　　　　　李冠道
　　　　　　彭韻庭
　　　　　　林守容
　　　　　　陳秋苑
上列4人共同
選任辯護人　江銘栗律師
上列被告因貪污治罪條例等案件，不服臺灣臺中地方法院96年度
訴字第4683號中華民國98年4月30日第一審判決（起訴案號：臺
灣臺中地方法院檢察署96年度偵字第19942、21558、21613、267
38、26739號），提起上訴，本院判決如下：
    主  文
上訴駁回。
    事  實
一、林財享、林順盛（其2人部分另行審理）共同基於反覆實施
    賭博之集合犯意聯絡，自民國96年1月間某日起至96年9月6
    日止，在臺中市○○○○路559號共同合夥經營「鉅將電子
    遊戲場」（已依電子遊戲場業管理條例辦理營利事業登記，
    由不知情且未參與經營之劉智隆擔任掛名負責人），並在該
    電子遊戲場內公眾得出入之場所，擺放如附表二編號1.至11.
    所示之賭博性電子遊戲機計83台，由林順盛擔任實際負責人
    ，林財享則為股東，並分別以每月薪資新臺幣（下同）3萬
    元、2萬5000元、2萬8000元、2萬8000元、2萬5000元之代價
    僱請與其等具有共同犯意聯絡之李冠道、彭韻庭、林守容、
    陳秋苑、林義豐（經原審判決處罰金新臺幣1萬8千元，如易
    服勞役，以新臺幣1千元折算壹日，緩刑2年確定）擔任店員
    ，李冠道為夜班主管負責機台基本維修、人員調度、整點交
    接等工作，彭韻庭、林守容、陳秋苑、林義豐均負責開分、
    洗分、換代幣及兌換現金等工作，且僱用與其等具有共同犯
    意聯絡之林順興（即林順盛之弟），負責協助管理該遊戲場
    及維修機台等工作，而共同與不特定之賭客賭博財物。其等
    賭博方式係店員視賭客選玩機台之種類，其中1種係由賭客
    將代幣（10元硬幣換1枚代幣）投入機台內，機台即自動以1
    比10不等比例顯示分數，再由賭客以所顯示之分數押注與機
    台對賭，倘未押中則該賭資歸林順盛等人贏得，若押中可得
    不等倍數之代幣，於賭客不玩時，可以所餘代幣依1比10比
    例向店員林義豐等人兌換現金，另1種係由賭客將現金交付
    店員，而由店員以1比1或1比10不等之比例將機台開分，再
    由賭客以所開之分數押注與機台對賭，倘未押中，則該賭資
    歸林順盛等人贏得，若押中則可得不等倍數之分數，於賭客
    不玩時，可以所餘分數先向店員換取寄分卡，再以寄分卡依
    原來比例向店員林義豐等人兌換現金。
二、案經臺灣臺中地方法院檢察署檢察官指揮內政部警政署及臺
    中市警察局共同偵辦後，由該署檢察官偵查起訴。
    理  由
壹、證據能力部分：
    按被告以外之人（包括證人、鑑定人、告訴人、被害人及共
    同被告等）於審判外之陳述，雖不符刑事訴訟法第159條之1
    至第159條之4等前4條之規定，而經當事人於審判程序同意
    作為證據，法院審酌該言詞陳述或書面陳述作成時之情況，
    認為適當者，亦得為證據。當事人、代理人或辯護人於法院
    調查證據時，知有第159條第1項不得為證據之情形，而未於
    言詞辯論終結前聲明異議者，視為有前項之同意，刑事訴訟
    法第159條之5定有明文。立法意旨在於傳聞證據未經當事人
    之反對詰問予以核實，原則上先予排除。惟若當事人已放棄
    反對詰問權，於審判程序中表明同意該等傳聞證據可作為證
    據；或於言詞辯論終結前未聲明異議，基於尊重當事人對傳
    聞證據之處分權，及證據資料愈豐富，愈有助於真實發見之
    理念，且強化言詞辯論主義，使訴訟程序得以順暢進行，上
    開傳聞證據亦均具有證據能力。查本案下列所援引之全部卷
    證資料，檢察官、被告林順興、李冠道、彭韻庭、林守容、
    陳秋苑及選任辯護人於本案辯論終結前均不爭執其證據能力
    ，本院審酌各該證據作成時之情況，並無不法取得之情形，
    認亦適合作為本案之證據，揆諸上開說明，各該證據均有證
    據能力。
貳、實體部分：
一、訊據上訴人即被告李冠道、彭韻庭、林守容、陳秋苑（下稱
    被告李冠道、彭韻庭、林守容、陳秋苑）固坦承分別以每月
    薪資3萬元、2萬5000元、2萬8000元、2萬8000元受僱擔任夜
    班主管負責機台基本維修、人員調度、整點交接及負責開分
    、洗分、換代幣等工作，上訴人即被告林順興（下稱被告林
    順興）亦坦承受僱擔任維修機台等工作，然均矢口否認有何
    賭博犯行，被告李冠道、彭韻庭、林守容均辯稱：伊不知道
    客人不玩時，是否可將所餘分數或代幣兌換現金云云，被告
    陳秋苑、林順興均辯稱：客人不玩時，不可以將所餘分數或
    代幣兌換現金云云。
二、經查，同案被告林財享、林順盛自96年1月間某日起至96年9
    月6日止，在臺中市○○○○路559號共同合夥經營「鉅將電
    子遊戲場」，並在該電子遊戲場內擺放如附表二編號1.至11.
    所示之賭博性電子遊戲機計83台，由同案被告林順盛擔任實
    際負責人，同案被告林財享則為股東，並僱用被告李冠道、
    彭韻庭、林守容、陳秋苑、同案林義豐擔任店員，分別負責
    機台基本維修、人員調度、整點交接及開分、洗分、換代幣
    、兌換現金等工作，且僱用被告林順興負責協助管理該遊戲
    場及維修機台等工作，而共同與不特定之賭客以上開方式賭
    博財物，並於賭客不玩時，可以所餘代幣依1比10比例向店
    員兌換現金，或可以所餘分數先向店員換取寄分卡，再以寄
    分卡依原來比例向店員兌換現金；且如附表一編號6、7、13
    所示之監察譯文內載(1)「昨晚嘔肉（輸）八千八？」，係指
    昨天晚班被賭客洗分換現金8800元，(2)「南屯嘔肉15萬多」
    ，係指鉅將電子遊戲場被賭客洗分換現金15萬多，「金明星
    讓人家拉到9萬9」，係指分數被賭客玩到有9萬9千分，如果
    賭客要洗分換現金的話，就可以換9萬9千除以5的現金，這
    台機具的比例是1比5，(3)「嘔肉（輸）九條四」，係指被賭
    客洗分換現金9萬4千元，「行星嘔肉（輸）差不多七條、七
    條六的樣子」，係指行星電玩被賭客洗分換現金7萬6千元等
    情，業經證人即同案被告林財享、林義豐分別於警詢、偵查
    中及原審審理行交互詰問時具結證述在卷（被告林財享部分
    見96年度偵字第21613號偵查卷(一)96年9月6日警詢筆錄第6
    至20頁、96年9月6日偵訊筆錄第136至144頁、同偵查卷(三
    )96年11月19日偵訊筆錄第16至17頁、原審卷(三)97年3月6
    日審判筆錄；被告林義豐部分見96年度偵字第21613號偵查
    卷(一)96年9月6日偵訊筆錄第319至32 1頁、原審卷(六)97
    年9月11日審判筆錄），並有鉅將電子遊戲場之營利事業登
    記資料查詢（90年11月12日核准設立，負責人劉智隆，見96
    年度偵字第21613號偵查卷(二)第263頁）、通訊監察書（見
    原審卷(四)）、如附表3編號6、7、13所示之監察譯文【其
    內容分別為：(1)96年3月20日同案被告林順盛以電話聯繫鉅
    將電玩店員工阿豐（即林義豐），經阿豐告以「昨晚嘔肉（
    輸）八千八？（意指昨天晚班被賭客洗分換現金8800元）」
    （如附表3編號6）；(2)96年3月22日同案被告林順盛以電話
    聯繫被告林財享，向被告林財享告以「南屯嘔肉15萬多（意
    指鉅將電子遊戲場被賭客洗分換現金15萬多）幹...死了...
    」、「金明星讓人家拉到9萬9（意指分數被賭客玩到有9萬9
    千分，如果賭客要洗分換現金的話，就可以換9萬9千除以5
    的現金，這台機具的比例是1比5）」（如附表3編號7）；(3)
    96年5月20日同案被告林順盛以電話聯繫鉅將電玩店員工阿
    豐（即林義豐），經阿豐告以「嘔肉（輸）九條四。（意指
    被賭客洗分換現金9萬4千元）」、「行星嘔肉（輸）差不多
    七條、七條六的樣子。（意指行星電玩被賭客洗分換現金7
    萬6千元）」（如附表3編號13）】附卷及如附表二編號1.至
    所示之物扣案可稽。參以證人劉智隆於96年11月26日偵查
    中具結證稱：伊只是鉅將電子遊戲場及大世界釣蝦場之登記
    負責人，實際負責人均是林順盛（綽號金門仔），而該遊戲
    場員工非伊所僱用，該員工薪水是由林順盛發給，伊只負責
    管理釣蝦場部分等語（見96年度偵字第21613號偵查卷(三)
    第36至38頁），且同案被告林義豐於本院審理中證述：「（
    鉅將電子遊藝場可以洗分換錢嗎？）可以」、「（在你任職
    期間你有無跟客人兌換過現金？）有」、「（只要任何人來
    鉅將電子遊藝場玩不想玩積分就可以兌換現金？）我所知道
    的就是這樣」、「（這些客人你們當初都不用核對身分就可
    以進去？）當初會有另外有員工在開分的時候負責核對客人
    身分」、「（所以換錢的時候不用核對身分？）是的」、「
    （換錢是不是先洗分換成積分卡再換成現金？）是的」、「
    （積分卡是否有一個人與客人做積分卡的交易，是在廁所還
    是裡面就進行積分的交易？）大部分在廁所」、「（你剛剛
    說你也有和客人兌換過現金，如何兌換？）客人拿積分卡給
    我，我拿現金給客人，一分換取1元」、「（兌換現金後的
    積分卡如何處理？）我只認卡不認人，積分卡就和我原本的
    現金放在一起，只要積分卡加上我的現金數目對就可以」等
    語（見本院卷第213頁以下），顯見被告林順興、李冠道、
    彭韻庭、林守容、陳秋苑確有與同案被告林順盛、林財享、
    林義豐共同基於上開賭博之犯意聯絡甚明。至同案被告林順
    盛雖於本院審理中證稱：「（鉅將電子遊藝場有無與來往的
    客人兌換現金？）沒有」、「（請審判長提示原審決書110
    、112頁，這兩通通聯譯文所提到「嘔肉」是什麼意思？」
    、「（是指客人得分的分數大於客人遊戲的開分的分數。」
    、「（客人如果不玩的話如何處理？）如果客人不玩還有分
    數，我們有寄分卡給客人下次再玩」等語（見本院卷第209
    頁背面以下），惟同案被告林順盛係「鉅將電子遊戲場」之
    負責人，該遊戲場是否可以兌換現金對其自身是否成立賭博
    罪影響甚大，其所為證詞難免有迴護自身及被告林順興等人
    之嫌，是同案被告林順盛上開證詞應無足採。另同案被告林
    財享於本院審理中雖改證稱：「（你有沒有到過鉅將電子遊
    藝場玩過遊戲機台？）我有去過，不過是釣蝦，機台我沒有
    玩只有看」、「（你本身有沒有跟鉅將電子遊藝場遊戲兌換
    過現金？）沒有。」、「（那你是聽什麼人講說鉅將電子遊
    藝場遊戲有在兌換現金？）我沒有講這個」、「（請審判長
    提示判決書112頁通聯譯文南屯「嘔肉」15萬多為何意？）
    我有投資一點點股份，林順盛只是抱怨給我聽虧錢的意思」
    、「（請提示96年9月6日調查筆錄第3頁倒數第7行以下有提
    到，可以向開分小姐要求洗分兌換現金，有何意見？）我不
    是在現場的，我怎麼會知道可以兌換現金」等語（見本院卷
    第212頁以下），然同案被告林財享於警詢、偵查及原審審
    理中既均已明確供稱上開遊戲場可以兌換現金，並經原審認
    定其成立賭博罪，且其所犯各罪經原審諭知緩刑4年，復未
    經上訴而確定，顯見同案被告林財享對上開遊戲場可以兌換
    現金及其成立犯賭博罪均不爭執，是其事後於本院審理中之
    上開證述，應係迴護被告林順興等人之詞，自無足採，況同
    案被告林財享於本院審理中亦證述：「（所以剛剛辯護人提
    示調查筆錄，當時警察問你的時候你是不是按照自己的意思
    說的？）晚上12點多抓去的問到天亮，不確定的事情我也不
    敢亂講」、「（你講說不確定你也不敢亂講，你的意思是不
    是你當時講的都是真的？）是的」、「（提示96年9月6日第
    一次林財享調查筆錄，問筆錄內容是否依照你說的話來記載
    ？）是的」、「（內容是否正確？）我是聽林順盛講的」等
    語（見本院卷第212頁背面以下），是應以其於警詢、偵查
    及原審審理中所稱上開遊戲場可以兌換現金之詞，較為可採
    。是被告林順興、李冠道、彭韻庭、林守容、陳秋苑上開所
    辯，無非事後卸責之詞，均不足採。被告林順興、李冠道、
    彭韻庭、林守容、陳秋苑上開犯行事證明確，均堪認定。
三、論罪科刑部分：
  (一)核被告林順興、李冠道、彭韻庭、林守容、陳秋苑所為，均
    係犯刑法第266條第1項前段之在公眾得出入之場所賭博財物
    罪。其等與同案被告林順盛、林財享、林義豐間就上開在公
    眾得出入之場所賭博財物之犯行，均有犯意之聯絡及行為之
    分擔，均應論以共同正犯。
  (二)被告林順興、李冠道、彭韻庭、林守容、陳秋苑均係基於單
    一之決意，在密切接近之一定時、地持續實行賭博之複次行
    為，依社會客觀通念，堪認符合一個反覆、延續性之行為觀
    念，在刑法評價上，應各僅成立「集合犯」之包括一罪。公
    訴意旨另以同案被告林財享、林順盛基於意圖營利之犯意聯
    絡，自96年1月間某日起至96年9月6日止，共同接續提供臺
    中市○○○○路559號之公眾得出入之場所，合夥經營「鉅
    將電子遊戲場」，並僱用具有犯意聯絡之同案被告林義豐、
    被告李冠道、彭韻庭、林守容、陳秋苑等人擔任店員，負責
    店內所擺設如附表二編號1.至11.所示賭博性電子遊戲機之開
    分與洗分工作，且僱用具有犯意聯絡之被告林順興，負責管
    理鉅將電子遊戲場及維修上開電玩，而以所擺設上開賭博性
    電子遊戲機與不特定之賭客賭博財物等情，因認被告林順興
    、李冠道、彭韻庭、林守容、陳秋苑共犯有刑法第268條之
    意圖營利供給賭博場所及意圖營利聚眾賭博罪嫌。惟按刑法
    第266條第1項所處罰者，為賭博行為；同法第268條所處罰
    者，為供給賭博場所或聚眾賭博行為。而刑法第266條第1項
    係從自己賭博行為獲得利益；同法第268條係從供給賭博場
    所或聚眾賭博行為獲取利益，並非自賭博行為獲利。因此不
    能以賭博之人，提供賭具或賭博場所，有贏錢之意圖，且有
    較大之獲利機會，即認該賭博之人之行為該當刑法第268條
    之犯罪。另在店家擺設電動賭博機具供人投幣賭博，縱依該
    機器之設計結構，店家之勝率較高，惟其輸贏之或然率仍屬
    不確定，其性質係以該機器代替自己，與人在公眾得出入之
    場所賭博，與意圖營利供給賭博場所或聚眾賭博，係由他人
    賭博不同；且擺設電動賭博機具供人賭博，店家仍係憑偶然
    之事實以決定財物之得喪，並無何從中抽取金錢圖利之情形
    ，與刑法第268條意圖營利之要件尚屬有間。經查，被告林
    順興、李冠道、彭韻庭、林守容、陳秋苑與同案被告林順盛
    、林財享、林義豐雖在公眾得出入之場所，擺設如附表一編
    號1.至11.所示賭博性電子遊戲機，並以該電子遊戲機充作電
    動賭博機具，係以該機器代替被告，與人在公眾得出入之場
    所賭博，與意圖營利供給賭博場所，由他人賭博不同，應與
    刑法第268條構成要件不符。是被告林順興、李冠道、彭韻
    庭、林守容、陳秋苑意圖營利供給賭博場所罪嫌及意圖營利
    聚眾賭博罪嫌，尚屬不足，本應就該部分為無罪之諭知，然
    公訴人認該部分罪嫌與上開論罪之普通賭博犯行，有想像競
    合之裁判上一罪關係，爰均不另為無罪之諭知。
四、原審審理結果認被告罪證明確，適用刑法第28條、第266條
    第1項前段、第2項、第38條第1項第2款，刑法施行法第1條
    之1第1項、第2項前段等規定，並審酌被告林順興、李冠道
    、彭韻庭、林守容、陳秋苑從事與人賭博財物之遊戲場，否
    認犯行，惟其等僅係受僱，並參酌犯罪之動機、目的、手段
    、對社會所生危害程度等一切情狀，分別量處罰金1萬8千元
    ，並均諭知易服勞役之折算標準。並以扣案如附表二編號1.
    至12.所示之物，為當場賭博之器具，及如附表二編號13.、14.
    所示之物，為在兌換籌碼之櫃台處查獲之財物，均應依刑法
    第266條第2項規定宣告沒收；另扣案如附表二編號15.至所
    示之物，係被告林順盛所有且為供賭博犯罪所使用之物，均
    依刑法第38條第1項第2款規定併予宣告沒收等情，核其認事
    、用法、量刑均無不當。被告林順興、李冠道、彭韻庭、林
    守容、陳秋苑上訴意旨猶執前詞，否認犯罪，其上訴為無理
    由，應予駁回。
五、被告陳秋苑經合法傳喚，無正當理由不到庭，依刑事訴訟法
    第371條規定，爰不待其陳述，逕行一造辯論而為判決。
據上論斷，應依刑事訴訟法第371條、第368條，判決如主文。
本案經檢察官沈淑宜到庭執行職務。
中    華    民    國    100    年    2    月    15    日
            刑事第五庭  審判長法  官  趙  春  碧
                              法  官  賴  恭  利
                              法  官  卓  進  仕
以上正本證明與原本無異。
不得上訴。
                              書記官  郭  振  祥
中    華    民    國    100    年    2    月    15    日
附錄論罪科刑法條：
刑法266條：
在公共場所或公眾得出入之場所賭博財物者，處1千元以下罰金
。但以供人暫時娛樂之物為賭者，不在此限。
當場賭博之器具與在賭檯或兌換籌碼處之財物，不問屬於犯人與
否，沒收之。
附表一：鉅將電子遊藝場部分
┌──┬──────────────────────────────┐
│編號│譯文內容                                                    │
├──┼──────────────────────────────┤
│1   │基地台位置：                                                │
│    │通話時間：96.02.05- 11:22                                   │
│    │監察號碼：0000-000000（Ａ：林財享）打入                     │
│    │非監察號碼：0000-000000（Ｂ：中市刑大組長張復國）           │
│    │通話內容：                                                  │
│  ◎│Ａ：你叫你厝邊打個電話給我一下。                            │
│    │Ｂ：喔，我老婆在問你那個是在哪的？那間房子是幾年了？        │
│    │Ａ：那是社皮國宅你不知道，差不多十年了。                    │
│    │Ｂ：那裡面幾坪？                                            │
│    │Ａ：權狀三十七，實的二十四，有一個平面車位。                │
│    │Ｂ：那是在幾樓？                                            │
│    │Ａ：五樓。                                                  │
│    │Ｂ：地址呢？                                                │
│    │Ａ：社皮路63號5樓。                                         │
│    │Ｂ：好啦，我老婆同事在問。                                  │
│  ◎│Ａ：叫你厝邊打個電話耶。                                    │
│  ◎│Ｂ：好啦。                                                  │
│    │備註：2月5日林財享請張復國聯絡四分局巡佐蔡文龍。            │
├──┼──────────────────────────────┤
│2   │基地台位置：                                                │
│    │通話時間：96.02.05- 12:03                                   │
│    │監察號碼：0000-000000（Ａ：林財享）打入                     │
│    │非監察號碼：0000-000000（Ｂ：巡佐蔡文龍）                   │
│    │通話內容：                                                  │
│  ◎│Ａ：你晚上有空嗎？                                          │
│    │Ｂ：晚上，幾點？                                            │
│    │Ａ：你看幾點啊。                                            │
│  ◎│Ｂ：不然，六點好不好？                                      │
│    │Ａ：OK，好。                                                │
│    │備註：2月5日蔡文龍受張復國通知後，打給林財享約見面。        │
├──┼──────────────────────────────┤
│3   │基地台位置：高雄縣旗山事業林區第六十林班地內                │
│    │通話時間：96:03:05- 20:15:41                                │
│    │監察號碼：0000-000000（Ａ男：林財享）打出                   │
│    │非監察號碼：0000-000000（Ｂ男：林順盛）                     │
│    │通話內容：                                                  │
│    │Ｂ：喂！                                                    │
│    │Ａ：怎樣？                                                  │
│    │Ｂ：啊 你是走去哪裡？剛才那一支電話00000000你打的嗎？       │
│  ◎│Ａ：不是..ㄟ啊你ㄏㄟ（那個）有過沒？你要過去一下..          │
│  ◎│Ｂ：幹..我剛好就是要叫你問看怎樣？幾點在那裡？              │
│    │Ａ：他剛就有打給我看怎樣，我等一下馬上打給你，你準備好了嗎？│
│    │Ｂ： ㄏㄟ啊..                                               │
│    │Ａ：這樣我馬上跟你聯絡。                                    │
│  ◎│Ｂ：你先跟他問看幾點在，我在過去找他。                      │
│    │Ａ：OK！OK！OK！                                            │
│    │備註：林財享在高雄旅遊，打電話提醒林順盛找蔡文龍交賄。      │
├──┼──────────────────────────────┤
│4   │基地台位置：高雄縣旗山事業林區第六十林班地內                │
│    │通話時間：96:03:05- 20:16:39                                │
│    │監察號碼：0000-000000（Ａ男：林財享）打出                   │
│    │非監察號碼：0000-000000（Ｂ男：巡佐蔡文龍）                 │
│    │通話內容：                                                  │
│    │Ｂ：喂！                                                    │
│  ◎│Ａ：幾點有空？                                              │
│    │Ｂ：嗯..要幾點？                                            │
│    │Ａ：看你..                                                  │
│    │Ｂ：我沒差啦。                                              │
│  ◎│Ａ：這樣好，不然10點！                                      │
│    │Ｂ：好！OK！                                                │
│    │備註：約時間交賄。                                          │
├──┼──────────────────────────────┤
│5   │基地台位置：高雄縣旗山事業林區第六十林班地內                │
│    │通話時間：96:03:05- 20:17:44                                │
│    │監察號碼：0000-000000（Ａ男：林財享）打出                   │
│    │非監察號碼：0000-000000（Ｂ男：林順盛）                     │
│    │通話內容：                                                  │
│    │Ｂ：喂！                                                    │
│    │Ａ：ㄟ10點！                                                │
│    │Ｂ：10點嗎？                                                │
│    │Ａ：ㄏㄟ我跟他約好ㄏㄡ。                                    │
│    │Ｂ：好啦！好啦！                                            │
│    │備註：南屯地區電玩由林順盛出面行賄。                        │
├──┼──────────────────────────────┤
│6   │基地台位置：                                                │
│    │通話時間：96:03:20- 10:07                                   │
│    │監察號碼：0000-000000（Ａ男：林順盛）打出                   │
│    │非監察號碼：00-00000000（Ｂ男：鉅將電玩店員工、Ｃ：員工阿豐 │
│    │）                                                          │
│    │通話內容：                                                  │
│    │Ｂ：大世界你好。                                            │
│    │Ａ：明峰（音譯）喔。                                        │
│    │Ｂ：是。                                                    │
│    │Ａ：那個！阿豐有在嗎？                                      │
│    │Ｂ：有。                                                    │
│    │Ａ：麻煩一下。                                              │
│    │Ｂ：好。                                                    │
│  ◎│Ａ：阿豐ㄡ。                                                │
│  ◎│Ｃ：是，董仔。                                              │
│  ◎│Ａ：昨晚怎樣？                                              │
│  ◎│Ｃ：昨晚嘔肉（輸）八千八？                                  │
│  ◎│Ａ：嘔肉（輸）八千八！                                      │
│  ◎│Ｃ：是。                                                    │
│    │Ａ：喔，啊現在有人嗎？                                      │
│    │Ｃ：現在！現在裡面兩個人，清清的。                          │
│    │Ａ：這樣喔！                                                │
│    │Ｃ：ㄏㄟ！                                                  │
│    │Ａ：那個.. 那個什麼；我那天再講說要想.. 要印一些DM出去發的。│
│    │Ｃ：有啊！                                                  │
│    │Ａ：ㄏㄟ啊，稍微想一下。                                    │
│    │Ｃ：好，OK                                                  │
│    │Ａ：想一下，這次要印一些出去發，不然很久沒有做廣告了。      │
│    │Ｃ：喔！好啊！                                              │
│    │Ａ：嗯。                                                    │
│    │Ｃ：OK。                                                    │
│    │備註：林順盛打電話詢問鉅將電玩店輸贏情形。                  │
├──┼──────────────────────────────┤
│7   │基地台位置：                                                │
│    │通話時間：96:03:22- 20:54:07                                │
│    │監察號碼：0000-000000（Ａ男：林順盛）打出                   │
│    │監察號碼：0000-000000（Ｂ男：林財享）                       │
│    │通話內容：                                                  │
│    │Ｂ：喂！                                                    │
│    │Ａ：啊！你看的怎樣？                                        │
│    │Ｂ：還沒還沒我等一下才要過去！我現在在潭子這邊！            │
│  ◎│Ａ：..南屯嘔肉15萬多幹...死了...                            │
│    │Ｂ：是怎樣？                                                │
│    │Ａ：金明星讓人家拉到9萬9，現在又行星擱欠到付5碰，一字付5碰. │
│    │    么壽..                                                  │
│    │Ｂ：客人有比較多嗎？                                        │
│    │Ａ：也是差不多南屯，就差不多是這樣子！幹他娘這幾天一直嘔肉看│
│    │    要怎樣才好！                                            │
│    │Ｂ：看這兩天會不會剪（贏）不然要怎樣！                      │
│    │Ａ：ㄚ魯....                                                │
│    │Ｂ：不好搞！                                                │
│    │Ａ：你過去潭子喔？                                          │
│    │Ｂ：ㄏㄟ這邊有一些事情我過來看一下！                        │
│    │Ａ：喔！好啦！好啦！                                        │
│    │備註：林財享與林順盛討論電玩店輸贏。                        │
├──┼──────────────────────────────┤
│8   │基地台位置：                                                │
│    │通話時間：96:04:05- 17:14                                   │
│    │監察號碼：0000-000000（Ａ：林財享）打入                     │
│    │非監察號碼：0000-000000（Ｂ：林順盛）                       │
│    │通話內容：                                                  │
│    │Ｂ：喂！                                                    │
│    │Ａ：怎樣？                                                  │
│  ◎│Ｂ：你沒問看看厝邊什麼時侯有空？聊一下啊。                  │
│  ◎│Ａ：有要事嗎？                                              │
│  ◎│Ｂ：沒有啦，哪有什麼要事，今天5號囉。                       │
│    │Ａ：我等一下跟他聯絡，我這一圈打完。今天清明節掃墓慎終追遠一│
│    │    下。                                                    │
│    │Ｂ：好啦，等一下再聯絡。                                    │
│    │備註：林順盛請林財享聯絡南屯警方交賄。                      │
├──┼──────────────────────────────┤
│9   │基地台位置：                                                │
│    │通話時間：96:04:05- 18:37                                   │
│    │監察號碼：0000-000000（Ａ：林財享）打出                     │
│    │監察號碼：0000-000000（Ｂ：張復國）                         │
│    │Ｂ：喂！仙仔！                                              │
│    │Ａ：ㄏㄟ                                                    │
│  ◎│Ｂ：你也叫我那個厝邊打電話給我一下好嗎？                    │
│  ◎│Ａ：ㄛ                                                      │
│    │Ｂ：ㄏㄡ                                                    │
│    │Ａ：好啊！好..                                              │
│    │Ｂ：好，麻煩你，謝謝！                                      │
│    │備註：林財享請張復國居間聯絡南屯警方交賄。                  │
├──┼──────────────────────────────┤
│10  │基地台位置：                                                │
│    │通話時間：96:04:05- 18:59:50                                │
│    │監察號碼：0000-000000（Ａ男：張復國）打入                   │
│    │監察號碼：0000-000000（Ｂ男：蔡文龍）                       │
│    │通話內容：                                                  │
│    │Ｂ：喂！                                                    │
│    │Ａ：喂！ㄏㄟ「土龍」！                                      │
│    │Ｂ：ㄏㄟ                                                    │
│    │Ａ：啊你回去南部還是..？                                    │
│    │Ｂ：沒有啊！                                                │
│    │Ａ：沒有喔，在台中喔？                                      │
│    │Ｂ：ㄏㄟ啊！                                                │
│  ◎│Ａ：厝邊說叫你打個電話給他！                                │
│  ◎│Ｂ：喔                                                      │
│  ◎│Ａ：ㄏㄡ                                                    │
│  ◎│Ｂ：好！                                                    │
│    │Ａ：好好。                                                  │
│    │備註：                                                      │
├──┼──────────────────────────────┤
│11  │基地台位置：                                                │
│    │通話時間：96:04:05- 19:02                                   │
│    │監察號碼：0000-000000（Ａ：林財享）打入                     │
│    │監察號碼：0000-000000（Ｂ：林順盛）                         │
│  ◎│Ｂ：大哥，我過來了，有在啦。                                │
│    │Ａ：好啦好啦，OK。                                          │
│    │備註：與收賄警蔡文龍約好。                                  │
├──┼──────────────────────────────┤
│12  │基地台位置:                                                 │
│    │通話時間: 96:04:06- 16:11                                   │
│    │監察號碼: 0000-000000 (A :林財享)打入                       │
│    │非監察號碼: 0000-000000 (B :林順盛)                         │
│    │通話內容:                                                   │
│    │B:董事長，我今天經過綏遠路我們那邊對面有一間透天的要租多少你│
│    │  知道嗎？                                                  │
│    │A:多少?                                                     │
│    │B:要租二萬五而已。                                          │
│    │A:真的假的?                                                 │
│    │B:真的啊。                                                  │
│    │A:那你沒有進去講一下。                                      │
│    │B:哈，那阿龍是說如果可以辦擴大，他要租啦。                  │
│    │A:那你不是說要辦什麼?                                       │
│    │B:要辦變更執照啊。                                          │
│    │A:這樣變更的過去嗎?                                         │
│    │B:要問看看，我是想說那個透天四樓才租二萬五六。              │
│    │A:滿的時候我們也不用怨嘆，搞不好阿龍不要整理我們回去也很好整│
│    │  理啦，一間作暗間的也沒關係。                              │
│    │B:我知道，但是你這樣的時候是不是我們就辦理營業面積擴大就好。│
│    │  一樣用那支牌，但是可以用二個面積你知道嗎。                │
│    │A:那就辦看看，看能不能辦得起來。叫建築師。                  │
│    │B:是啊，不然人家那個才租多少而巳。                          │
│  ◎│A:那昨天那個有去哪裡處理好了是嗎？(指前一晚向南屯警方行賄)  │
│  ◎│B:嗯，好了。                                                │
│    │A:好啦。                                                    │
│    │備註:林財享詢問林順盛向蔡文龍行賄之事辦妥沒。               │
├──┼──────────────────────────────┤
│13  │基地台位置：                                                │
│    │通話時間：96:05:20- 09:06                                   │
│    │監察號碼：0000-000000（Ａ：林順盛）打出                     │
│    │監察號碼：00-00000000（Ｂ：鉅將電玩店員工、Ｃ：員工阿豐）   │
│    │通話內容：                                                  │
│    │Ｂ：喂。大世界你好。                                        │
│    │Ａ：阿偉喔。                                                │
│    │Ｂ：嗯。                                                    │
│    │Ａ：阿豐在嗎？                                              │
│    │Ｂ：在，等一下喔。                                          │
│    │（轉接Ｃ男：員工阿豐）                                      │
│    │Ｃ：喂。                                                    │
│  ◎│Ａ：豐哥喔。                                                │
│  ◎│Ｃ：嗯。                                                    │
│  ◎│Ａ：大夜怎麼樣？                                            │
│  ◎│Ｃ：嘔肉（輸）九條四。                                      │
│  ◎│Ａ：嘔（輸）這麼多喔。                                      │
│  ◎│Ｃ：行星啦！                                                │
│  ◎│Ａ：行星喔！                                                │
│  ◎│Ｃ：嗯。行星嘔肉（輸）差不多七條、七條六的樣子。            │
│  ◎│Ａ：這樣。                                                  │
│    │Ｃ：薛董，薛董當班2支正5碰，2支都滿宮的。薛董寄七條七吧！   │
│    │Ａ：現在有人玩嗎？                                          │
│    │Ｃ：現在、、行星沒有。現在現場有四個客人。                  │
│    │Ａ：這樣，好ㄚ、好ㄚ。                                      │
│    │Ｃ：OK。                                                    │
│    │備註：                                                      │
├──┼──────────────────────────────┤
│14  │基地台位置：                                                │
│    │通話時間：96:06:02-17:35:36                                 │
│    │監察號碼：0000-000000（Ａ男：蔡文龍）打出                   │
│    │非監察號碼：0000-000000（Ｂ男：林財享 ）                    │
│    │通話內容：                                                  │
│    │Ｂ：喂！                                                    │
│  ◎│Ａ：喂！你昨天說叫我打給你喔？                              │
│  ◎│Ｂ：對啊，我想說你那個菜單可以嗎？                          │
│    │Ａ：不知道啊，我就還沒.. 我也不知道你那裡的地址！你要寫.. 你│
│    │    要用住址給我！                                          │
│    │Ｂ：喔，這樣我了解，這樣哪時候你有空？                      │
│    │Ａ：ㄏㄚ？                                                  │
│  ◎│Ｂ：哪時候有空？                                            │
│  ◎│Ａ：晚上好嗎？                                              │
│  ◎│Ｂ：看幾點？                                                │
│  ◎│Ａ：9點，因為我等一下要給人家請客！                         │
│    │Ｂ：好，OK！了解！                                          │
│    │Ａ：ㄏㄡ                                                    │
│    │Ｂ：好...                                                   │
│    │備註：                                                      │
├──┼──────────────────────────────┤
│15  │基地台位置：                                                │
│    │通話時間：96:07:05- 13:31                                   │
│    │監察號碼：0000-000000（Ａ：林順盛）打出                     │
│    │監察號碼：0000-000000（Ｂ：林財享）                         │
│    │通話內容：                                                  │
│    │、、、（節略）、、、                                        │
│    │Ａ：ㄟ，你什麼時候會回去家裡？                              │
│    │Ｂ：等一下要回去了。                                        │
│    │Ａ：這樣喔！這樣我等一下再打給你。                          │
│    │Ｂ：怎樣？                                                  │
│  ◎│Ａ：沒阿！厝邊仔那個。                                      │
│  ◎│Ｂ：喔！好啦！                                              │
│    │備註：                                                      │
├──┼──────────────────────────────┤
│16  │基地台位置：                                                │
│    │通話時間：96:07:05- 20:01                                   │
│    │監察號碼：0000-000000（Ａ：林財享）打出                     │
│    │監察號碼：0000-000000（Ｂ：張復國）                         │
│    │通話內容：                                                  │
│    │Ｂ：喂。                                                    │
│    │Ａ：ㄟ，仙仔。                                              │
│    │Ｂ：嗯。                                                    │
│  ◎│Ａ：你沒叫厝邊仔打電話給我，打這一支好嗎？                  │
│    │Ｂ：好啊。                                                  │
│    │Ａ：麻煩一下，謝謝。                                        │
│    │備註：                                                      │
├──┼──────────────────────────────┤
│17  │基地台位置：                                                │
│    │通話時間：96:07:05- 20:06                                   │
│    │監察號碼：0000-000000（Ａ：張復國）打出                     │
│    │監察號碼：0000-000000（Ｂ：蔡文龍）                         │
│    │通話內容：                                                  │
│    │Ｂ：喂。                                                    │
│    │Ａ：土龍，在忙嗎？                                          │
│    │Ｂ：在外面。                                                │
│  ◎│Ａ：在外面喔！隔壁說叫你打個電話給他。0000-000000。         │
│    │Ｂ：我知道。                                                │
│  ◎│Ａ：這支你知道嗎？                                          │
│  ◎│Ｂ：070389。                                                │
│  ◎│Ａ：嗯，0988的。                                            │
│    │Ｂ：好。                                                    │
│    │備註：                                                      │
├──┼──────────────────────────────┤
│18  │基地台位置：                                                │
│    │通話時間：96:07:05- 20:08                                   │
│    │監察號碼：0000-000000（Ａ：林財享）打入                     │
│    │監察號碼：0000-000000（Ｂ：蔡文龍）                         │
│    │通話內容：                                                  │
│    │Ａ：喂。                                                    │
│    │Ｂ：怎樣？                                                  │
│  ◎│Ａ：什麼時候有空？                                          │
│    │Ｂ：你現在在哪裡？                                          │
│    │Ａ：我在附近。                                              │
│    │Ｂ：在附近喔！                                              │
│    │Ａ：嗯。                                                    │
│  ◎│Ｂ：差不多、、現在、、差不多、、八點半。                    │
│    │Ａ：好、OK、好。                                            │
│    │備註：                                                      │
├──┼──────────────────────────────┤
│19  │基地台位置：                                                │
│    │通話時間：96:07:05- 20:21                                   │
│    │監察號碼：0000-000000（Ａ：林財享）打出                     │
│    │監察號碼：0000-000000（Ｂ：林順盛）                         │
│    │通話內容：                                                  │
│    │Ｂ：喂。                                                    │
│    │Ａ：喂，你出門了嗎？                                        │
│    │Ｂ：有啊，我剛出門而已。                                    │
│    │Ａ：什？                                                    │
│    │Ｂ：剛出門而已。                                            │
│    │Ａ：靠背，我以為你快到了，你爸跟人家說八點半。              │
│    │Ｂ：沒關係啦！沒關係啦！                                    │
│    │Ａ：嗯。                                                    │
│    │備註：                                                      │
├──┼──────────────────────────────┤
│20  │基地台位置：                                                │
│    │通話時間：96:07:05- 20:38                                   │
│    │監察號碼：0000-000000（Ａ：林財享）打入                     │
│    │監察號碼：0000-000000（Ｂ：蔡文龍）                         │
│    │通話內容：                                                  │
│    │Ａ：喂。                                                    │
│    │Ｂ：你到哪了？                                              │
│    │Ａ：什？                                                    │
│    │Ｂ：你到哪了？                                              │
│    │Ａ：要到了，靠背，我在等他、在等他，晚一點有關係嗎？        │
│    │Ｂ：好。                                                    │
│    │備註：                                                      │
├──┼──────────────────────────────┤
│21  │基地台位置：                                                │
│    │通話時間：96:07:05- 20:39                                   │
│    │監察號碼：0000-000000（Ａ：林財享）打出                     │
│    │監察號碼：0000-000000（Ｂ：林順盛）                         │
│    │通話內容：                                                  │
│    │Ｂ：喂。                                                    │
│    │Ａ：你到哪裡了？                                            │
│    │Ｂ：我剛出發而已。你在趕什麼？                              │
│    │Ａ：現在才出發？他在催我了，你娘，你不早講一點，我實在、、。│
│    │Ｂ：好啦！好啦！                                            │
│    │備註：                                                      │
├──┼──────────────────────────────┤
│22  │基地台位置：                                                │
│    │通話時間：96:07:05- 20:53                                   │
│    │監察號碼：0000-000000（Ａ：林順盛）打出                     │
│    │監察號碼：0000-000000（Ｂ：林財享）                         │
│    │通話內容：                                                  │
│    │Ｂ：ㄟ。                                                    │
│    │Ａ：你在店裡嗎？                                            │
│    │Ｂ：你直接過去就好了，他在等。                              │
│    │Ａ：喔，好啦！好啦！                                        │
│    │Ｂ：了解嗎？                                                │
│    │Ａ：ㄏㄡ。                                                  │
│    │Ｂ：你直接轉過去，就不用再轉過來這裡。                      │
│    │Ａ：你在那邊嗎？                                            │
│    │Ｂ：我在這邊啊！                                            │
│    │Ａ：不用去載一下。                                          │
│    │Ｂ：載你？                                                  │
│  ◎│Ａ：我來載你就好了。                                        │
│  ◎│Ｂ：好啦！好啦！                                            │
│    │備註：                                                      │
├──┼──────────────────────────────┤
│23  │基地台位置：                                                │
│    │通話時間：96:08:05- 18:50                                   │
│    │監察號碼：0000-000000（Ａ：林財享）打出                     │
│    │監察號碼：0000-000000（Ｂ：張復國）                         │
│    │通話內容：                                                  │
│    │Ｂ：喂。                                                    │
│    │Ａ：喂，仙仔喔，。                                          │
│    │Ｂ：怎樣？                                                  │
│  ◎│Ａ：你叫我厝邊仔打個電話給我好嗎？                          │
│  ◎│Ｂ：這樣喔！好啊。                                          │
│    │Ａ：嗯。                                                    │
│    │備註：                                                      │
├──┼──────────────────────────────┤
│24  │基地台位置：                                                │
│    │通話時間：96:08:05- 18:51：43                               │
│    │監察號碼：0000-000000（Ａ：蔡文龍）打入                     │
│    │非監察號碼：0000-000000（Ｂ：張復國）                       │
│    │通話內容：                                                  │
│    │Ａ：喂。                                                    │
│    │Ｂ：喂，有沒有在忙？                                        │
│    │Ａ：要去吃飯呢。                                            │
│  ◎│Ｂ：吃飯，隔壁叫你打一下電話給他。                          │
│  ◎│Ａ：但是我沒有帶出來。                                      │
│  ◎│Ｂ：沒有帶出來，沒有你回去才打。                            │
│    │Ａ：好啦，好。                                              │
│    │備註：                                                      │
├──┼──────────────────────────────┤
│25  │基地台位置：                                                │
│    │通話時間：96:08:05- 20:33:10                                │
│    │監察號碼：0000-000000（Ａ：林財享）打入                     │
│    │監察號碼：0000-000000（Ｂ：蔡文龍）                         │
│    │通話內容：                                                  │
│  ◎│Ａ：喂，幾點有空？                                          │
│  ◎│Ｂ：現在就有了。                                            │
│    │Ａ：這樣好，了解。                                          │
│    │備註：                                                      │
├──┼──────────────────────────────┤
│26  │基地台位置：                                                │
│    │通話時間：96:08:05- 20:33:47                                │
│    │監察號碼：0000-000000（Ａ：林財享）打出                     │
│    │監察號碼：0000-000000（Ｂ：林順盛）                         │
│    │通話內容：                                                  │
│    │Ｂ：喂。                                                    │
│    │Ａ：你吃飽了嗎？                                            │
│    │Ｂ：吃飽了。                                                │
│    │Ａ：什？                                                    │
│  ◎│Ｂ：我在大雅店裡。                                          │
│  ◎│Ａ：他說現在有空。                                          │
│  ◎│Ｂ：我們要一起去，你來載我？坐你的新車。                    │
│    │Ａ：什？                                                    │
│    │Ｂ：坐你的新車。                                            │
│    │Ａ：整天都在新車。                                          │
│    │Ｂ：（笑聲）                                                │
│  ◎│Ａ：好啦，我等一下馬上過去，我現在在街上，我馬上回去。      │
│    │Ｂ：ㄏㄡ。                                                  │
│    │Ａ：好啦、好。                                              │
│    │備註：                                                      │
├──┼──────────────────────────────┤
│27  │基地台位置：                                                │
│    │通話時間：96:08:05- 20:54                                   │
│    │監察號碼：0000-000000（Ａ：林財享）打出                     │
│    │監察號碼：0000-000000（Ｂ：林順盛）                         │
│    │通話內容：                                                  │
│    │Ｂ：喂。                                                    │
│    │Ａ：你在樓下嗎？                                            │
│    │Ｂ：對阿。                                                  │
│    │Ａ：要直接去就好了嗎？                                      │
│    │Ｂ：嗯。                                                    │
│    │Ａ：好、好，你等一下走出來，我快到了。                      │
│    │備註：                                                      │
└──┴──────────────────────────────┘
附表二：
┌──┬─────────────┬────┬─────┬────────────┐
│編號│    證物名稱              │ 數量   │所有人    │查扣時間、地點          │
├──┼─────────────┼────┼─────┼────────────┤
│1.  │滿貫大亨電子遊戲機        │6台     │林順盛    │96年9月6日凌晨1時50分許 │
│    │                          │        │          │在台中市南屯區○○○○路 │
│    │                          │        │          │559號（鉅將電子）       │
├──┼─────────────┼────┼─────┼────────────┤
│2.  │SLOT（悟空）電子遊戲機    │15台    │林順盛    │96年9月6日凌晨1時50分許 │
│    │                          │        │          │在台中市南屯區○○○○路 │
│    │                          │        │          │559號（鉅將電子）查扣   │
├──┼─────────────┼────┼─────┼────────────┤
│3.  │5PK電子遊戲機             │6台     │林順盛    │96年9月6日凌晨1時50分許 │
│    │                          │        │          │在台中市南屯區○○○○路 │
│    │                          │        │          │559號（鉅將電子）查扣   │
├──┼─────────────┼────┼─────┼────────────┤
│4.  │行星電子遊戲機            │8台     │林順盛    │96年9月6日凌晨1時50分許 │
│    │                          │        │          │在台中市南屯區○○○○路 │
│    │                          │        │          │559號（鉅將電子）查扣   │
├──┼─────────────┼────┼─────┼────────────┤
│5.  │彈珠電子遊戲機            │4台     │林順盛    │96年9月6日凌晨1時50分許 │
│    │                          │        │          │在台中市南屯區○○○○路 │
│    │                          │        │          │559號（鉅將電子）查扣   │
├──┼─────────────┼────┼─────┼────────────┤
│6.  │孔雀電子遊戲機            │4台     │林順盛    │96年9月6日凌晨1時50分許 │
│    │                          │        │          │在台中市南屯區○○○○路 │
│    │                          │        │          │559號（鉅將電子）查扣   │
├──┼─────────────┼────┼─────┼────────────┤
│7.  │5JP電子遊戲機             │5台     │林順盛    │96年9月6日凌晨1時50分許 │
│    │                          │        │          │在台中市南屯區○○○○路 │
│    │                          │        │          │559號（鉅將電子）查扣   │
├──┼─────────────┼────┼─────┼────────────┤
│8.  │賽狗電子遊戲機            │5台     │林順盛    │96年9月6日凌晨1時50分許 │
│    │                          │        │          │在台中市南屯區○○○○路 │
│    │                          │        │          │559號（鉅將電子）查扣   │
├──┼─────────────┼────┼─────┼────────────┤
│9.  │金明星電子遊戲機          │9台     │林順盛    │96年9月6日凌晨1時50分許 │
│    │                          │        │          │在台中市南屯區○○○○路 │
│    │                          │        │          │559號（鉅將電子）查扣   │
├──┼─────────────┼────┼─────┼────────────┤
│10.  │7PK電子遊戲機             │9台     │林順盛    │96年9月6日凌晨1時50分許 │
│    │                          │        │          │在台中市南屯區○○○○路 │
│    │                          │        │          │559號（鉅將電子）查扣   │
├──┼─────────────┼────┼─────┼────────────┤
│11.  │賓果電子遊戲機            │12台    │林順盛    │96年9月6日凌晨1時50分許 │
│    │                          │        │          │在台中市南屯區○○○○路 │
│    │                          │        │          │559號（鉅將電子）查扣   │
├──┼─────────────┼────┼─────┼────────────┤
│12.  │代幣                      │2袋     │林順盛    │96年9月6日凌晨1時50分許 │
│    │                          │        │          │在台中市南屯區○○○○路 │
│    │                          │        │          │559號（鉅將電子）查扣   │
├──┼─────────────┼────┼─────┼────────────┤
│13.  │零用金                    │68620元 │林順盛    │96年9月6日凌晨1時50分許 │
│    │                          │        │          │在台中市南屯區○○○○路 │
│    │                          │        │          │559號（鉅將電子）查扣   │
├──┼─────────────┼────┼─────┼────────────┤
│14.  │現金                      │93300元 │林順盛    │96年9月6日凌晨1時50分許 │
│    │                          │        │          │在台中市南屯區○○○○路 │
│    │                          │        │          │559號（鉅將電子）查扣   │
├──┼─────────────┼────┼─────┼────────────┤
│15.  │寄分卡（分別為10分、50分、│31張    │林順盛    │96年9月6日凌晨1時50分許 │
│    │100分）                   │        │          │在台中市南屯區○○○○路 │
│    │                          │        │          │559號（鉅將電子）查扣   │
├──┼─────────────┼────┼─────┼────────────┤
│16.  │寄分卡（分別為1分、5分、10│1袋     │林順盛    │96年9月6日凌晨1時50分許 │
│    │分、50分、100分）         │        │          │在台中市南屯區○○○○路 │
│    │                          │        │          │559號（鉅將電子）查扣   │
├──┼─────────────┼────┼─────┼────────────┤
│17.  │個人電腦（含鍵盤、滑鼠）  │1部     │林順盛    │96年9月6日凌晨1時50分許 │
│    │                          │        │          │在台中市南屯區○○○○路 │
│    │                          │        │          │559號（鉅將電子）查扣   │
├──┼─────────────┼────┼─────┼────────────┤
│18.  │客人名冊                  │2本     │林順盛    │96年9月6日凌晨1時50分許 │
│    │                          │        │          │在台中市南屯區○○○○路 │
│    │                          │        │          │559號（鉅將電子）查扣   │
├──┼─────────────┼────┼─────┼────────────┤
│19.  │電玩交接本                │3本     │林順盛    │96年9月6日凌晨1時50分許 │
│    │                          │        │          │在台中市南屯區○○○○路 │
│    │                          │        │          │559號（鉅將電子）查扣   │
├──┼─────────────┼────┼─────┼────────────┤
│20.  │日報表                    │161張   │林順盛    │96年9月6日凌晨1時50分許 │
│    │                          │        │          │在台中市南屯區○○○○路 │
│    │                          │        │          │559號（鉅將電子）查扣   │
├──┼─────────────┼────┼─────┼────────────┤
│  │鉅將員工守則              │1份（3張│林順盛    │96年9月6日凌晨1時50分許 │
│    │                          │）      │          │在台中市南屯區○○○○路 │
│    │                          │        │          │559號（鉅將電子）查扣   │
├──┼─────────────┼────┼─────┼────────────┤
│  │零用金明細表              │1張     │林順盛    │96年9月6日凌晨1時50分許 │
│    │                          │        │          │在台中市南屯區○○○○路 │
│    │                          │        │          │559號（鉅將電子）查扣   │
├──┼─────────────┼────┼─────┼────────────┤
│  │9月5日B班報表             │1張     │林順盛    │96年9月6日凌晨1時50分許 │
│    │                          │        │          │在台中市南屯區○○○○路 │
│    │                          │        │          │559號（鉅將電子）查扣   │
├──┼─────────────┼────┼─────┼────────────┤
│  │贈獎表                    │1張     │林順盛    │96年9月6日凌晨1時50分許 │
│    │                          │        │          │在台中市南屯區○○○○路 │
│    │                          │        │          │559號（鉅將電子）查扣   │
├──┼─────────────┼────┼─────┼────────────┤
│  │記帳草稿                  │1張     │林順盛    │96年9月6日凌晨1時50分許 │
│    │                          │        │          │在台中市南屯區○○○○路 │
│    │                          │        │          │559號（鉅將電子）查扣   │
├──┼─────────────┼────┼─────┼────────────┤
│  │員工履歷表                │1本     │林順盛    │96年9月6日凌晨1時50分許 │
│    │                          │        │          │在台中市南屯區○○○○路 │
│    │                          │        │          │559號（鉅將電子）查扣   │
├──┼─────────────┼────┼─────┼────────────┤
│  │鉅將電子遊戲場資料        │12張    │林順盛    │96年9月6日凌晨1時50分許 │
│    │                          │        │          │在台中市南屯區○○○○路 │
│    │                          │        │          │559號（鉅將電子）查扣   │
├──┼─────────────┼────┼─────┼────────────┤
│  │行星記錄簿                │1本     │林順盛    │96年9月6日凌晨1時50分許 │
│    │                          │        │          │在台中市南屯區○○○○路 │
│    │                          │        │          │559號（鉅將電子）查扣   │
├──┼─────────────┼────┼─────┼────────────┤
│  │員工測試卷                │1本     │林順盛    │96年9月6日凌晨1時50分許 │
│    │                          │        │          │在台中市南屯區○○○○路 │
│    │                          │        │          │559號（鉅將電子）查扣   │
├──┼─────────────┼────┼─────┼────────────┤
│  │早班、中班、晚班會議記錄  │各1本   │林順盛    │96年9月6日凌晨1時50分許 │
│    │                          │        │          │在台中市南屯區○○○○路 │
│    │                          │        │          │559號（鉅將電子）查扣   │
├──┼─────────────┼────┼─────┼────────────┤
│  │會議記錄                  │1本     │林順盛    │96年9月6日凌晨1時50分許 │
│    │                          │        │          │在台中市南屯區○○○○路 │
│    │                          │        │          │559號（鉅將電子）查扣   │
├──┼─────────────┼────┼─────┼────────────┤
│  │會員資料                  │1宗（共6│林順盛    │96年9月6日凌晨1時50分許 │
│    │                          │90人）  │          │在台中市南屯區○○○○路 │
│    │                          │        │          │559號（鉅將電子）查扣   │
├──┼─────────────┼────┼─────┼────────────┤
│  │攝影機                    │3部     │林順盛    │96年9月6日凌晨1時50分許 │
│    │                          │        │          │在台中市南屯區○○○○路 │
│    │                          │        │          │559號（鉅將電子）查扣   │
├──┼─────────────┼────┼─────┼────────────┤
│  │現場攝影鏡頭              │13支    │林順盛    │96年9月6日凌晨1時50分許 │
│    │                          │        │          │在台中市南屯區○○○○路 │
│    │                          │        │          │559號（鉅將電子）查扣   │
├──┼─────────────┼────┼─────┼────────────┤
│  │監視螢幕                  │4台     │林順盛    │96年9月6日凌晨1時50分許 │
│    │                          │        │          │在台中市南屯區○○○○路 │
│    │                          │        │          │559號（鉅將電子）查扣   │
├──┼─────────────┼────┼─────┼────────────┤
│  │鉅將電子遊戲場日報表      │1包     │林順盛    │96年9月6日凌晨1時50分許 │
│    │                          │        │          │在台中市南屯區○○○○路 │
│    │                          │        │          │559號（鉅將電子）查扣   │
└──┴─────────────┴────┴─────┴────────────┘